臺灣新北地方法院刑事判決
111年度審訴字第928號
公  訴  人  臺灣新北地方檢察署檢察官
被      告  鍾國保


上列被告因傷害案件，經檢察官提起公訴（111年度偵字第20450
號），被告於本院準備程序中就被訴事實為有罪之陳述，經告知
簡式審判程序之旨，並聽取當事人之意見後，經本院合議庭裁定
由受命法官獨任進行簡式審判程序，判決如下：
    主  文
鍾國保犯傷害罪，處拘役貳拾日，如易科罰金，以新臺幣壹仟元
折算壹日。
    事  實
一、鍾國保為板橋榮譽國民之家（址設新北市○○區○○○0段00號，
    下稱板橋榮民之家）之住民，李家慧則為板橋榮民之家之照
    服員。鍾國保於民國111年1月28日8時40分許，在板橋榮民之
    家內，因故與李家慧發生口角，竟基於傷害人身體之犯意，
    徒手掌摑李家慧，造成李家慧受有左頸部、左耳處挫傷等傷
    害。
二、案經李家慧訴由新北市政府警察局板橋分局報告臺灣新北地
    方檢察署檢察官偵查起訴。
　　理  由
一、查本案被告鍾國保所犯係死刑、無期徒刑、最輕本刑為3年
    以上有期徒刑以外之罪，且非高等法院管轄第一審案件，其
    於準備程序中就被訴事實為有罪之陳述，經本院告知簡式審
    判程序之旨，並聽取公訴人、被告之意見後，本院合議庭裁
    定由受命法官獨任進行簡式審判程序審理，則本案證據之調
    查，依刑事訴訟法第273條之2規定，自不受同法第159條第1
    項、第161條之2、第161條之3、第163條之1及第164條至第1
    70條規定之限制，合先敘明。　　
二、前開犯罪事實，業據被告於偵查、本院準備程序及審理時坦
    承不諱，核與證人即告訴人李家慧於警詢及偵查中證述之情
    節相符（見偵字卷第11至13頁、第61、62頁），並有亞東紀
    念醫院診斷書1紙（見偵字卷第25頁）附卷可稽，足認被告
    上開任意性自白與事實相符，堪以採信。本案事證明確，被
    告犯行洵堪認定，應依法論科。
三、論罪科刑：
(一)罪名：
　　核被告所為，係犯刑法第277條第1項之傷害罪。
(二)量刑：　　
　　爰審酌被告僅因細故與告訴人發生爭執，未能克制情緒而對
    告訴人施加暴力，其犯罪動機、目的及犯罪手段均無可取；
    兼衡被告素行、於本院審理時自陳大學肄業之智識程度、家
    庭經濟與身體狀況（見本院簡式審判筆錄第4頁）、告訴人
    所受傷勢程度，及犯後坦承犯行，惟未能與告訴人達成和解
    或取得諒解之態度等一切情狀，量處如主文所示之刑，並諭
    知易科罰金之折算標準。
據上論斷，應依刑事訴訟法第273條之1第1項、第299條第1項前
段條，刑法第277條第1項、第41條第1項前段，刑法施行法第1條
之1第1項，判決如主文。
本案經檢察官林佳慧偵查起訴，檢察官黃明絹到庭執行職務。
中　　華　　民　　國　　111 　年　　9 　　月　　30　　日
                  刑事第二十五庭  法  官  白光華
以上正本證明與原本無異
如不服本判決，應於判決送達後20日內敘明上訴理由，向本院提
出上訴狀 (應附繕本) ，上訴於臺灣高等法院。其未敘述上訴理
由者，應於上訴期間屆滿後20日內向本院補提理由書「切勿逕送
上級法院」。
                                  書記官　楊貽婷
中　　華　　民　　國　　111 　年　　9 　　月　　30　　日
附錄本判決論罪科刑法條全文：
中華民國刑法第277條
傷害人之身體或健康者，處5年以下有期徒刑、拘役或50萬元以
下罰金。
犯前項之罪，因而致人於死者，處無期徒刑或7年以上有期徒刑
；致重傷者，處3年以上10年以下有期徒刑。